臺灣板橋地方法院交通事件裁定　　　 100年度交聲字第3348號
　　　　　　　　　　　　　　　　　 100年度交聲字第3395號
　　　　　　　　　　　　　　　　　 100年度交聲字第3396號
原處分機關　交通部公路總局臺北區監理所板橋監理站
異　議　人
即受處分人　黃健維
上列異議人即受處分人因違反道路交通管理處罰條例事件，對於
交通部公路總局臺北區監理所板橋監理站於民國100 年9 月16日
以板監裁字第裁41-C00000000號、第裁41-C00000000號、第裁41
-C00000000號所為之裁決處分（原舉發案號：新北市政府警察局
100 年5 月30日新北市警交大字第C00000000 號、第C00000000
號、第C00000000 號），均聲明異議，本院裁定如下：
    主  文
異議均駁回。
    理  由
一、原處分意旨略以：異議人即受處分人黃健維於民國100 年5
    月30日上午11時15分許，騎乘車牌號碼917-GCX 號普通重型
    機車，行經新北市○○區○○路與立信三街交岔路口，因有
    「駕車行經有燈光號誌管制之交岔路口闖紅燈」、「違反道
    路交通管理處罰條例之行為，拒絕停車接受稽查而逃逸」、
    「以危險方式在道路上駕駛機器腳踏車」之違規行為，經新
    北市政府警察局新莊分局中平派出所警員逕行掣單舉發，嗣
    經原處分機關交通部公路總局臺北區監理所板橋監理站於10
    0 年9 月16日，分別以板監裁字第裁41-C00000000號、第裁
    41-C00000000號、第裁41-C00000000號違反道路交通管理事
    件裁決書，依道路交通管理處罰條例第53條第1 項、第63條
    第1 項第3 款（原處分漏載第3 款）規定，裁處異議人罰鍰
    新臺幣（下同）1,800 元，並記違規點數3 點，又依同條例
    第60條第1 項、第63條第1 項第1 款（原處分漏載第1 款）
    規定，裁處異議人罰鍰3,000 元，並記違規點數1 點，復依
    同條例第43條第1 項第1 款、第63條第1 項第3 款（原處分
    漏載第3 款）及第24條第1 項第3 款（原處分漏載第24條第
    1 項第3 款）規定，裁處異議人罰鍰12,000元，並記違規點
    數3 點，且應參加道路交通安全講習等語。
二、聲明異議意旨略以：伊當天騎車直行過去，沒有聽到警鈴聲
    ，也沒有看到警察攔伊，伊也只是直行，根本沒有危險駕駛
    ，為此，提起本件異議，爰請求撤銷原裁決處分云云。
三、按汽（機）車駕駛人，行經有燈光號誌管制之交岔路口闖紅
    燈者，處1,800 元以上5,400 元以下罰鍰，並記違規點數3
    點，道路交通管理處罰條例第53條第1 項、第63條第1 項第
    3 款分別定有明文。次按汽（機）車駕駛人駕駛汽（機）車
    有違反道路交通管理處罰條例之行為，經交通勤務警察制止
    時，不聽制止或拒絕停車接受稽查而逃逸者，處3,000 元以
    上6,000 元以下罰鍰，並記違規點數1 點，復為同條例第60
    條第1 項、第63條第1 項第1 款所明定。再按汽（機）車駕
    駛人，駕駛汽（機）車有在道路上蛇行，或以其它危險方式
    駕車之情形者，處6,000 元以上24,000元以下罰鍰，並當場
    禁止其駕駛，且記違規點數3 點及應接受道路交通安全講習
    ，此據同條例第43條第1 項第1 款、第5 項前段、第63條第
    1 項第3 款、第24條第1 項第3 款規定甚明。
四、經查：
  (一)異議人於100 年5 月30日上午11時15分許，騎乘車牌號碼91
    7-GCX 號普通重型機車，行經新北市○○區○○路與立信三
    街有燈光號誌管制之交岔路口時，闖越紅燈直行，適為新北
    市政府警察局新莊分局中平派出所警員李英豪發現，立即鳴
    笛並驅車上前追趕，且騎至異議人所騎乘之上開普通重型機
    車前方示意靠路邊停車，惟異議人發現遭警攔查後，未立即
    停車受檢，更加速逃逸，甚而沿路蛇行超車，又分別於新北
    巿新莊區○○路與幸福路口、泰林路與幸福路口等有燈光號
    誌管制之交岔路口均闖紅燈行駛，終因該名警員無法當場攔
    停，遂記下違規車輛之車號、駕駛人衣著、特徵及時間、地
    點，返所後分別填製新北市政府警察局新北市警交大字第C0
    0000000 號、第C00000000 號、第C00000000 號舉發違反道
    路交通管理事件通知單（下稱舉發通知單）予以逕行舉發，
    嗣原處分機關調查後，認異議人之上開違規行為均屬實，乃
    於100 年9 月16日分別以板監裁字第裁41-C00000000號、第
    裁41-C00000000號、第裁41-C00000000號裁決書，依道路交
    通管理處罰條例第53條第1 項、第63條第1 項第3 款規定，
    裁處異議人罰鍰1,800 元，並記違規點數3 點，又依同條例
    第60條第1 項、第63條第1 項第1 款規定，裁處異議人罰鍰
    3,000 元，並記違規點數1 點，復依同條例第43條第1 項第
    1 款、第63條第1 項第3 款及第24條第1 項第3 款規定，裁
    處異議人罰鍰12,000元，並記違規點數3 點及應參加道路交
    通安全講習等情，有上開舉發通知單及裁決書各3 件、新北
    市政府警察局新莊分局100 年6 月28日新北警新交字第1000
    035098號函暨所附之中平派出所交通違規舉發申訴答辯報告
    表、現場示意圖影本各1 件附卷可稽，足堪認定。
  (二)異議人提起本件異議，乃以前揭情詞置辯。惟證人即舉發警
    員李英豪於本院訊問時具結證稱：「我當時在中平路立信三
    街口要過紅綠燈，我是執行公務，騎警用摩托車，我是騎在
    立信三街口要左轉中平路，立信三街的方向是綠燈，我在中
    平路上發現車號917-GCX 機車，駕駛人未戴安全帽往幸福路
    方向紅燈直行，我就鳴警笛追趕過去，對方速度加快，我不
    確定他有沒有聽到，但是他速度加快，之後到中平路與幸福
    路口又紅燈右轉，在幸福路直行過幸福路中環路口，過中環
    路口後，我有追上去，那時候駕駛人在內側車道，我跟他比
    手勢叫他右邊停車，駕駛人從我左側繞過去，因為右邊都是
    車還有其他駕駛人，在泰林幸福路口紅燈右轉，他繼續直行
    到泰林文程路口左轉，接下來接中山文程路闖紅燈，之後我
    就沒有繼續追，因為已經超出本所的轄區」、「（問：你說
    你當時從立信三街左轉中平路時，發現違規機車在中平路上
    闖紅燈直行往幸福路方向行駛，你當時左轉中平路也是要往
    幸福路方向嗎？）不是，我是要回派出所，是反方向」、「
    （問：所以你發現違規機車闖紅燈時，你是迴轉上前攔查嗎
    ？）我那時候還沒有過立信三街與中平路口，我還在立信三
    街上，所以我看到他從我前面穿越」、「（問：所以你當時
    是直接從立信三街右轉中平路要上前攔查？）對」、「（問
    ：你從立信三街中平路口，一直到中山文程路口這段路程中
    間，你在違規機車後方追逐時，你距離違規機車多遠？）大
    約10公尺」、「（問：你是沿途都有開啟警笛嗎？）我在幸
    福中環路口跟駕駛人比手勢時就將警笛關閉，在這之前警笛
    都是開啟」、「（問：你在幸福中環路口跟違規駕駛人比手
    勢時，你是在那名違規駕駛人的什麼方位？）我已經經過他
    了，在他的正前方」、「（問：你在幸福中環路口跟違規駕
    駛人比手勢時距離多遠？）大約不到一個摩托車的車身，我
    繞過他之後馬上叫他右邊停車」、「（問：你當時有穿著制
    服嗎？）有」、「（問：你沿途追逐那名違規駕駛人時，那
    名違規駕駛人的車速大約多快？）有超過80公里，他是過幸
    福路口車速才開始加快」、「（問：從立信三街中平路口，
    到中山文程路口，你追逐那名違規駕駛人多遠距離？）大概
    有7 、8 百公尺」、「（問：你追了多久？）不到一分鐘」
    、「（問：這段路程你都是緊跟在那名違規駕駛人後方嗎？
    ）是」、「（問：你說當時沿路車況車輛很多，那名違規的
    駕駛人還能以80公里的速度行駛嗎？）可以，他沿路超車」
    等語綦詳。依證人李英豪所述情節，其原騎乘警用機車沿立
    信三街行駛，行經立信三街與中平路口時，適見前方中平路
    上之車牌號碼917-GCX 號普通重型機車駕駛人未戴安全帽且
    闖紅燈往幸福路方向直行，旋即開啟警笛並趨車上前欲予攔
    檢，追逐至中平路與幸福路口時，又見該名駕駛人騎乘機車
    闖紅燈右轉往幸福路行駛，迄經過幸福路與中環路口後，即
    超越至該輛違規機車之正前方約不到1 輛機車車身之距離，
    並以手勢示意該名駕駛人靠右停車接受稽查，詎該名駕駛人
    竟未予理會，反而逕自證人李英豪之左側繞行後以時速80公
    里之高速駛離，爾後更迭於行經幸福路與泰林路口、泰林路
    與文程路口、文程路與中山路口時闖紅燈行駛且沿路超車，
    全程約7 、8 百公尺，沿路追緝時間約近1 分鐘，則證人李
    英豪最初於立信三街與中平路口目睹車牌號碼917-GCX 號普
    通重型機車闖越紅燈直行後，旋即沿路緊跟追趕近1 分鐘之
    久，全程長達7 、8 百公尺之路程中均未脫離其視線，其對
    於該違規車輛之車牌號碼自無誤認或錯記之可能，再參以異
    議人自承其確有前述時間騎乘車牌號碼917-GCX 號普通重型
    機車沿中平路穿越立信三街後往幸福路方向直行一節明確，
    益徵證人李英豪所指之上開違規車輛確係異議人騎乘之車牌
    號碼917- GCX號普通重型機車無訛。
  (三)再質之證人李英豪原係騎乘警用機車沿立信三街行駛，途經
    立信三街與中平路口時，適見異議人騎乘車牌號碼917-GCX
    號普通重型機車自其前方沿中平路闖紅燈橫越立信三街往幸
    福路方向行駛，則證人李英豪、異議人既各騎乘機車行駛於
    立信三街、中平路上，分屬不同時向之路段，且異議人又係
    騎乘機車自證人李英豪面前橫越而過，衡情，證人李英豪對
    於異議人闖紅燈直行之違規事實，自無誤判之可能。又證人
    李英豪已證述其在立信三街與中平路口發現異議人違規闖越
    紅燈，趨車上前欲攔停稽查時，已有開啟警笛示警，復參以
    一般警用機車之警笛為達警示效果，聲音宏亮遠大於現場人
    員及車流之聲音，於相當距離內應可輕易聽聞，而當時異議
    人並未戴安全帽，且證人李英豪自立信三街與中平路口起，
    經過中平路與幸福路口，迄至幸福路與中環路口過後，均一
    路在異議人後方約10公尺處鳴笛追趕，衡情，異議人當可聽
    聞並知悉警員追躡在後之舉動，抑且，證人李英豪嗣在行經
    幸福路與中環路口之後，一度超越至異議人前方並以手勢示
    意停車受檢，至此，異議人對於警員明示其停車接受稽查一
    節，更無法諉為不知。再者，異議人經警以鳴笛及手勢示意
    停車受檢，原應服從警員指揮，減速停靠路邊接受稽查，卻
    反而以時速80公里之高速加速逃逸，沿途在中平路與幸福路
    口、幸福路與泰林路口、泰林路與文程路口、文程路與中山
    路口闖越紅燈達4 次之譜，更恣意穿梭於車陣中，此種駕駛
    方式已超出一般用路人對其行車動線之合理期待，自屬在道
    路上蛇行之駕駛行為至明。復參以證人李英豪與異議人間素
    不相識，亦從未謀面，並無何恩怨嫌隙，衡情，應無甘冒偽
    證罪刑責風險而設詞構陷異議人之理，從而，既查無任何證
    據足資證明執勤員警有何捏造事實違法取締之不法情事，並
    斟酌警員執行公務時，本身即受有行政懲處責任之監督，且
    其到庭具結作證，更係以刑事責任擔保其證言之真實性，其
    證言又與常情無悖，是其依專業訓練親自見聞之證述，應非
    子虛，自足採信。故本件異議人辯稱：伊未闖紅燈，亦未聽
    聞警笛聲或見警察攔查，更無危險駕駛行為云云，自屬卸責
    之詞，不足採信。
五、綜上所述，本件異議人於前揭時、地，確有「駕車行經有燈
    光號誌管制之交岔路口闖紅燈」、「違反道路交通管理處罰
    條例之行為，拒絕停車接受稽查而逃逸」、「以危險方式在
    道路上駕駛機器腳踏車」之違規事實無訛。是原處分機關據
    以依道路交通管理處罰條例第53條第1 項、第63條第1 項第
    3 款及違反道路交通管理事件統一裁罰基準表之規定，裁處
    異議人罰鍰1,800 元，並記違規點數3 點，又依同條例第60
    條第1 項、第63條第1 項第1 款及違反道路交通管理事件統
    一裁罰基準表之規定，裁處異議人罰鍰3,000 元，並記違規
    點數1 點，復依道路交通管理處罰條例第43條第1 項第1 款
    、第5 項前段、第63條第1 項第3 款及第24條第1 項第3 款
    及違反道路交通管理事件統一裁罰基準表之規定，裁處異議
    人罰鍰12,000元，並記違規點數3 點及應接受道路交通安全
    講習，經核均無不合，應予維持。異議人以前揭情詞聲明異
    議，均不足以作為撤銷原處分之依據，其異議為無理由，均
    應予駁回。
據上論斷，依道路交通事件處理辦法第18條，裁定如主文。
中    華    民    國   100    年    11    月    30    日
                  刑事第二十一庭法  官  王瑜玲
以上正本證明與原本無異
如不服本裁定應於送達後5日內向本院提出抗告狀
                                書記官  林君縈
中    華    民    國   100    年    11    月    30    日